【裁判字號】    90,易,2851
【裁判日期】    900831
【裁判案由】    電子遊戲場業管理條例
【裁判全文】
臺灣高雄地方法院刑事判決                          九十年度易字第二八五一號
    公  訴  人  臺灣高雄地方法院檢察署檢察官
    被      告  甲○○
右列被告因違反電子遊戲場業管理條例案件，經檢察官提起公訴（九十年度偵字第一
二二一九號），本院判決如左：
    主  文
甲○○違反未依電子遊戲場業管理條例規定辦理營利事業登記者，不得經營電子遊戲
場業之規定，處拘役伍拾日，併科罰金新台幣伍萬元，拘役如易科罰金，以參佰元折
算壹日，罰金如易服勞役，以新台幣玖佰元折算壹日。
「滿貫大亨」、「金象王」、「大舞台」、「虎豹的樂園」電子遊戲機各壹台均沒收
。
    事  實
一、甲○○曾犯有電子遊戲場業管理條例、業務過失致死前科，其於民國八十九年間
    所犯業務過失致死案件，經本院判處有期徒刑十月，緩刑三年確定，現尚在緩刑
    期間，仍不知警惕自勵。其在高雄市○鎮區○○路六十六號經營錦糖便利商店（
    招牌懸掛統二便利商店），為登記名義及實際負責人，明知錦糖便利商店在高雄
    市政府建設局核准登記營事業項目為(一)便利商店業(二)乙類成藥零售機(三)玩具、娛
    樂用品零售業(四)其他零售業（電子遊戲場業除外）（不得現場操作），核准業務
    並不包括經營電子遊戲場業務，並明知經營電子遊戲場業，須依電子遊戲場業管
    理條例相關規定辦理營利事業登記，竟未向主管機關高雄市政府辦理營利事業登
    記，自九十年六月一日起在上址，擺設會產生聲光影像、圖案、動作之娛樂類電
    子遊戲機「滿貫大亨」、「金象王」、「大舞台」、「虎豹的樂園」各一台，供
    不特定之消費者以每次投入新台幣（下同）十元把玩，每日營業所得約一千元。
    嗣於九十年六月六日下午九時二十分許，適有消費者張志平在上址店內打玩「大
    舞台」電子遊戲機時，為警當場查獲擺設之電子遊戲機「滿貫大亨」、「金象王
    」、「大舞台」、「虎豹的樂園」各一台。
二、案經高雄市政府警察局前鎮分局函送臺灣高雄地方法院檢察署檢察官偵查後聲請
    簡易判決處刑。
    理  由
一、右揭犯罪事實，業據被告甲○○於本院審理中坦白承認，且查：被告錦糖便利商
    店之登記名義，該商店登記所營事業項目為(一)便利商店業(二)乙類成藥零售機(三)玩
    具、娛樂用品零售業(四)其他零售業（電子遊戲場業除外）（不得現場操作），核
    准登記營事業項目為(一)便利商店業(二)乙類成藥零售機(三)玩具、娛樂用品零售業(四)
    其他零售業（電子遊戲場業除外）（不得現場操作），核准業務並不包括經營電
    子遊戲場業務等情，此有高雄市政府營利事業登記證一份附卷可參。又被告未依
    電子遊戲場業管理辦理營業事業登記，自九十年六月一日起，擺設「滿貫大亨」
    、「金象王」、「大舞台」、「虎豹的樂園」各一台，供不特定人每次投幣十元
    打玩，而於九十年六月六日下午九時二十分許，適有消費者張志平正在上址店內
    打玩「大舞台」電子遊戲機時，為警當場查獲等情，亦有高雄市政府警察局前鎮
    分局營業場所檢查記錄表一份及照片二幀附卷可憑。本件事證明確，被告犯行，
    洵堪認定。
二、按電子遊戲場業管理條例第十一條第一項規定，電子遊戲場業於申請營利事業登
    記時，除應依相關法令辦理外，應向直轄巿、縣（巿）主管機關申請核發營利事
    業登記證及營業級別證，並辦理下列事項之登記：一營業級別、二機具類別、三
    營業場所管理人、四營業場所之地址。故設置以電腦方式操縱，產生或顯示聲光
    影像、圖案、動作之電子遊戲機，供不特定人為益智或娛樂類遊戲之營利事業（
    同條例第三條、第四條參照），應依前開規定辦理營利事業登記，未依該條例辦
    理營利事業登記者，依同條例第十五條之規定，即不得經營電子場業。又按電子
    遊戲場業管理條例第十五條雖僅規定：「未依本條例規定辦理營利事業登記者，
    不得經營電子遊戲場業」，惟對照同條例第十六條「非電子遊戲場業之其他營利
    事業，不得就其營業場所，供『他人』設置電子遊戲機營業」之規定，顯具有較
    高違法性之「非電子遊戲場業之其他營利事業，未經許可『自行』設置電子遊戲
    機營業」，亦應不在容許之列，而同受該條例第十五條規範。是以不論非屬電子
    遊戲場業之其他營利事業之規模大小，或是否以擺設電子遊戲機供不特人打玩為
    其主要營業項目，均非所問，此觀該條例第十五條規定之立法意旨係「為健全電
    子遊戲場之營業秩序」自明。因此，凡未依該條例規定辦理電子遊戲場業之營利
    事業登記者，除不得經營電子遊戲場業外，亦不得在騎樓、走道、寺廟、補習班
    等場所，自行設置電子遊戲機營業，方為電子遊戲場業管理條例第十五條之規定
    所欲揭櫫之真正意旨，經濟部八十九年三月七日經（八九）商字第八九○○五五
    二一號函亦同此認定。
三、核被告所為，係違反電子遊戲場業管理條例第十五條未經辦理營利事業登記而擅
    自經營電子遊戲場業之規定，應依同法第二十二條之規定論罪。爰審酌被告前於
    八十九年間因犯違反電子遊戲場業管理條例案件，經本院判處拘役二十日，此有
    本院八十九年度易字第四七二六號刑事判決一份在卷可參，仍不知悔改，一再觸
    犯刑章，擅自經營電子遊戲場業，惟於本院審理中坦承犯行，顯有悔意，及念其
    擺設時間尚短，獲利不多等一切情狀，量處如主文所示之刑，並諭知拘役如易科
    罰金、罰金如易服勞役之折算標準。至電子遊戲機「滿貫大亨」、「金象王」、
    「大舞台」、「虎豹的樂園」各一台，雖未扣案，惟係被告所有供犯罪所用之物
    ，應依刑法第三十八條第一項第二款之規定宣告沒收之。
四、據上論斷：應依刑事訴訟法第二百九十九條第一項前段，電子遊戲場業管理條例
    第二十二條，刑法第四十一條第一項前段、第四十二條第二項、第三十八條第一
    項第二款、罰金罰鍰提高標準條例第二條、現行法規所定貨幣單位折算新臺幣條
    例第二條，判決如主文。
本案經檢察官黃俊嘉到庭執行職務
中      華      民      國      九十      年      八      月  三十一  日
                                      臺灣高雄地方法院刑事第四庭
                                          法  官  張  桂  美
右正本證明與原本無異。
如不服本判決，應於判決送達後十日內，向本院提出上訴狀。
                                          書記官  吳  金  霞
中      華      民      國      九十      年      八      月    三十一  日
參考法條：
電子遊戲場業管理條例第二十二條。
違反第十五條規定者，處行為人一年以下有期徒刑、拘役或科或併科新臺幣五十萬元
以上二百五十萬元以下罰金。


司法院資訊處製作；財團法人民間司法改革基金會備份。
